【裁判字號】    89,易,4648
【裁判日期】    900131
【裁判案由】    詐欺
【裁判全文】
臺灣板橋地方法院刑事判決                        八十九年度易字第四六四八號
    公  訴  人  臺灣板橋地方法院檢察署檢察官
    被      告  乙○○
右列被告因詐欺案件，經檢察官提起公訴（八十九年度偵字第二０二０九號），本院
判決如左：
    主  文
乙○○連續以詐術得財產上不法之利益，累犯，處有期徒刑陸月，如易科罰金，以
佰元折算壹日。
    事  實
一、乙○○前於民國八十四年九月二十一日，因犯傷害罪案件，經本院判處有期徒刑
    三月確定，於八十六年三月三十一日易科罰金執行完畢，仍不知悔改。其於八十
    九年二月中旬某日，在不詳地點，明知綽號「阿財」而真實姓名年籍不詳之成年
    男子所持有之0000000000號ＳＩＭ卡（未扣案），係不明人士冒用丙
    ○○名義，至臺北縣中和市○○路五二五之一號一樓「甲○○○訊器材行」，向
    臺灣大哥大股份有限公司（下稱臺灣大哥大公司）申請之行動電話門號，竟以新
    臺幣（下同）二千元之價格，向綽號「阿財」之成年男子購買。乙○○旋即意圖
    為自己不法之利益，基於概括犯意，將上開ＳＩＭ卡插入其所有之行動電話後，
    自八十九年三月三日起至同年三月三十一日止，連續在臺北縣市內撥打電話，使
    臺灣大哥大公司誤以為係丙○○申請之行動電話門號，而同意行動電話通訊服務
    ，並將使用電話費記錄在丙○○帳目上，其即藉此取得使用行動電話通信免付費
    之不法利益，共計獲得一萬零三百三十元之不法利益，足生損害於林惠蘭、甲○
    ○○訊器材行公司及臺灣大哥大公司。嗣因林惠蘭接獲電信費帳單，經報警始循
    線查悉上情。
二、案經交通部電信總局函請臺灣板橋地方法院檢察署檢察官偵查起訴。
    理  由
一、訊據被告乙○○固坦承自八十九年三月三日起自同年三月三十一日止，以000
    0000000號電話號碼撥打電話，共獲取一萬零三百三十元之不法利益等情
    事不諱，惟矢口否認有何上揭犯行，辯稱：八十九年二月中旬有一名男子在三峽
    鎮長泰酒店促銷ＳＩＭ卡，價格為一千元，我認為比較便宜，就將身分證交給該
    名男子，並當場填寫申請書，次日就拿到ＳＩＭ卡，我以為該行動電話號碼是以
    我的名義申請，直到三月底接獲被害人電話，才知悉此事云云。惟查，被告於警
    訊時供稱其以二千元價格向綽號「阿財」之男子購買ＳＩＭ卡（見偵查卷第六頁
    背面），先後供述已不一致。又被害人丙○○於八十九年四月份收到臺灣大哥大
    公司之同年三月份電信繳費通知單始發現遭人冒名申請行動電話號碼，業據證人
    丙○○、鄭榮祥於警訊中證述明確，被告辯稱丙○○於八十九年三月底打電話告
    知此事云云，已與前開證人所述之事實有違。且被告自八十九年三月三日起至同
    年三月三十一日止之近一個月時間內，撥打費用高達一萬零三百三十元之行動電
    話，足見被告使用該門號之頻繁，在尚未接獲電信費帳單之前，即於八十九年三
    月三十一日將上開ＳＩＭ卡丟棄之情，為被告供認在卷（見偵查卷第六頁背面）
    ，實有違常情。另被告除使用上開行動電話門號外，另使用其他電話號碼，亦為
    被告供明在卷（見本院八十九年十二月二十八日訊問筆錄），其就申請行動電話
    之手續、費用應知之甚詳，對於不詳人士以較便宜價格銷售ＳＩＭ卡，焉無所疑
    ？況被告對於綽號「阿財」成年男子之真實姓名、年籍資料或連絡方式均一無所
    悉，竟交付身分證等資料委託其承辦行動電話門號，亦有違常理。綜上各節以析
    ，被告所辯顯係事後卸責之詞，難以採信，本件事證明確，被告犯行堪以認定，
    應依法論科。
二、核被告乙○○所為，係犯刑法第三百三十九條第二項之詐欺得利罪。其多次詐欺
    得利犯行，時間緊接，所犯構成要件亦復相同，顯係基於概括犯意為之，應依連
    續犯之規定論以一罪並依法加重其刑。又被告前於八十四年九月二十一日，因犯
    傷害罪案件，經本院判處有期徒刑三月確定，於八十六年三月三十一日易科罰金
    執行完畢，有臺灣高等法院檢察署檢察署刑案紀錄簡覆表在卷可稽，其於前案有
    期徒刑執行完畢後，五年以內再犯本件之罪，係累犯，應依刑法第四十七條之規
    定，遞加重其刑。爰審酌被告昧貪圖便，盜用他人名義之行動電話門號，對被害
    人造成損害，及犯罪後飾詞狡辯之態度、與其盜用行動電話所得不法利益之多寡
    等一切情狀，量處如主文所示之刑，並諭知易科罰金之標準。
二、門號為0000000000號之行動電話ＳＩＭ卡一張，雖係被告乙○○所有
    ，且供犯詐欺得利犯行所用之物，惟被告業於八十九年三月三十一日丟棄，為被
    告供明在卷（見偵查卷第六頁背面），自無庸宣告沒收，附此敘明。
據上論斷，應依刑事訴訟法第二百九十九條第一項前段，刑法第五十六條、第三百三
十九條第二項、第一項、第四十七條，罰金罰鍰提高標準條例第一條前段、第二條，
判決如主文。
本案經檢察官呂永魁到庭執行職務
中      華      民      國       九十       年     一     月   三十一   日
                                      臺灣板橋地方法院刑事第六庭
                                          法  官  侯  志  融
右正本證明與原本無異
如不服本判決應於送達後十日內向本院提出上訴狀
                                          書記官  陳  淑  芳
中      華      民      國       九十       年     二     月     五     日
【附錄本案所犯法條】
刑法第三百三十九條
意圖為自己或第三人不法之所有，以詐術使人將本人或第三人之物交付者，處五年以
下有期徒刑、拘役或科或併科一千元以下罰金。
以前項方法得財產上不法之利益或使第三人得之者亦同。
前二項之未遂犯罰之。


司法院資訊處製作；財團法人民間司法改革基金會備份。
